臺灣高等法院臺中分院刑事判決　　　　　　　　　　　九十三年度上易字第三六號
　　上　訴　人　臺灣彰化地方法院檢察署檢察官
　　被　　　告　丙○○
右上訴人因被告毀棄損壞案件，不服臺灣彰化地方法院九十二年度易字第一一○一號
中華民國九十二年十一月十四日第一審判決（聲請簡易判決處刑案號：臺灣彰化地方
法院檢察署九十二年度偵字第四二九三號），提起上訴，本院判決如左：
    主  文
上訴駁回。
    事實及理由
一、本案經本院審理結果，認第一審判決認事用法及量刑均無不當，應予維持，並引
    用第一審判決書記載之事實、證據及理由（如附件）。
二、上訴人即檢察官上訴意旨略謂：被告丙○○自民國九十二年三月上旬某日起，連
    續五次，在彰化縣員林鎮南興里等處，持水果刀割毀告訴人乙○○之花環，業據
    告訴人於審理中指訴明確，且被告亦允諾賠償新臺幣（下同）二十二萬元之高額
    賠償，足徵被告確有前開連續犯行，原審認被告僅犯第六次即九十二年三月八日
    之犯行，顯有誤會等語。
三、(一)被告坦白供認確有於九十二年三月八日該次毀損告訴人乙○○花環上之塑膠膜
      犯行，雖其辯稱該次僅有割壞十餘支，並非六十支云云，然被告此部分犯行已
      據證人即告訴人乙○○於原審時結證甚詳，核與證人蘇汀模於原審證述情節相
      符，復有原審當庭勘驗證人蘇汀模之錄影帶查證屬實，有勘驗筆錄在卷及扣案
      之錄影帶可佐，此外，並有估價單一紙 (其上明確書寫更換ＰＶＣ數是六十）
      在卷可參，堪認被告被告辯稱僅毀損十餘支云云，應係事後卸責之詞，不足採
      信，從而，被告確有於九十二年三月八日毀損告訴人六十支花環上之塑膠膜犯
      行可堪認定。
    (二)上訴人即檢察官雖援引告訴人上訴意旨認被告毀損犯行，乃自九十二年三月上
      旬某日起，另有連續五次，在彰化縣員林鎮南興里等處，持水果刀割毀告訴人
      之花環犯行，惟此部分據被告迭次堅決否認，雖告訴人指訴被告有此部分犯行
      ，然按犯罪事實應依證據認定之，無證據不得認定犯罪事實；又不能證明被告
      犯罪者，應諭知無罪之判決，刑事訴訟法第一百五十四條第二項、第三百零一
      條第一項分別定有明文。次按事實之認定，應憑證據，所謂證據，須適於為被
      告犯罪事實之證明者，始得採為斷罪資料，如未能發現相當證據，或證據不足
      以證明，自不能以推測或擬制之方法以為裁判基礎；又認定不利於被告之事實
      ，須依積極證據，苟積極證據不足為不利於被告事實之認定時，即應為有利於
      被告之認定，更不必有何有利之證據，最高法院五十三年臺上字第二七五０號
      、三十年上字第八一六號、四十年臺上字第八六號分別著有判例可資參照。又
      認定犯罪事實應依證據，為刑事訴訟法所明定，故被告否認犯罪事實所持之辯
      解，縱屬不能成立，仍非有積極證據足以證明其犯罪行為，不能遽為有罪之認
      定，此最高法院三十年上字第一八三一號亦著有判例。再無論直接證據或間接
      證據，其為訴訟上之證明，須於通常一般之人均不致有所懷疑，而得確信為真
      實之程度者，始得據為有罪之認定。告訴人之指訴，既係以使被告受有罪之判
      決為目的，從而，不得以告訴人之指訴作為認定被告犯罪事實之主要證據，仍
      應調查其他必要之證據，以察與事實是否相符。被害人之陳述如無瑕疵，且就
      其他方面調查又與事實相符，固足採為科刑之基礎，倘其陳述尚有瑕疵，則在
      究明前，自難遽採為被告有罪之根據，最高法院亦著有六十一年台上字第三Ｏ
      九九號判例可資參照。本件告訴人此部分之指訴確有疑慮不可採之理由，已據
      原審於理由內詳敘，顯無積極證據足資證明被告確涉此部分毀損犯行，此外，
      本院亦查無其他積極之證據，足認被告有上述犯行，因此原審以不能證明被告
      此部分犯罪，原應為無罪之諭知，惟公訴意旨認此部分與前開有罪部分具有連
      續之裁判上一罪關係，故不另為無罪之諭知，核無不合。上訴人於本院審理時
      ，並未就此部分提出其他不利於被告之具體證據，而仍執前詞，任意指摘原判
      決不當，經核非有理由，應予駁回。
三、據上論斷，應依刑事訴訟法第三百七十三條、第三百六十八條，判決如主文。
本案經檢察官甲○○到庭執行職務。
中      華      民      國      九十三      年      三    月    十五    日
                                   臺灣高等法院臺中分院刑事第六庭
                                         審判長法  官  陳  嘉  雄
                                               法  官  邱  顯  祥
  法  官  陳  秀  
右正本證明與原本無異。
不得上訴。
                                               書記官  巫  彥  佳
中     華     民     國     九十三     年      三      月     十六      日
                                                                        Ｆ
